【裁判字號】    97,易,3010
【裁判日期】    971114
【裁判案由】    竊盜
【裁判全文】
臺灣臺北地方法院刑事判決              97年度易字第3010號
公  訴  人  臺灣臺北地方法院檢察署檢察官
被      告  甲○○
上列被告因竊盜案件，經檢察官提起公訴（九十七年度偵字第一
八八四九號），本院判決如下：
    主  文
甲○○竊盜，累犯，處有期徒刑肆月；又攜帶兇器竊盜，累犯，
處有期徒刑捌月，扣案之鋼剪壹把沒收之；應執行有期徒刑拾月
，扣案之鋼剪壹把沒收之。
    事  實
一、甲○○前因贓物案件，經本院以九十六年度簡字第五六二號
    判處有期徒刑六月確定，後經臺灣高等法院以九十六年度聲
    減字第五○七三號裁定減為有期徒刑三月確定，於民國九十
    六年八月二十日易科罰金執行完畢；詎仍不知悔改，基於意
    圖為自己不法所有之犯意，於九十七年八月十八日十四時許
    ，在臺北縣永和市河濱公園內某處，因見不詳人士所有之捷
    安特廠牌寶藍色腳踏車一台（車身號碼：ＨＹＵ６０４５７
    Ｕ８號）停放於路邊無人看管，徒手竊取該台腳踏車，得手
    後騎乘其所竊得之寶藍色腳踏車逃逸；嗣於同日十四時二十
    分許，行經臺北縣永和市○○○路○段一○六號前，因見不
    詳人士所有之捷安特廠牌銀色腳踏車（車身號碼：Ｇ７５Ｍ
    １４４５號）一台停放路旁，僅以鎖鍊一條拴鎖於路樹樹幹
    ，竟又萌生意圖為自己不法所有之犯意，以其所有客觀上足
    供兇器使用之鋼剪一把，剪斷該台腳踏車之鎖鍊，竊取上揭
    銀色腳踏車，得手後旋以車牌號碼：８Ｄ—１８８５號自用
    小貨車載運前揭所竊得二台腳踏車離去，行經臺北市中正區
    ○○○路、重慶南路口時，因形跡可疑為警攔檢盤查，因而
    查獲，並扣得其所有之鋼剪一把。
二、案經臺北市政府警察局中正第二分局報請臺灣臺北地方法院
    檢察署檢察官偵查起訴。
    理  由
一、上揭事實業據被告甲○○於警詢（見九十七年度偵字第一八
    八四九號卷第六至十二頁）、偵查（見九十七年度偵字第一
    八八四九號卷第三七、三八頁）、本院審理中（見本院卷第
    二五頁）坦承不諱，並有臺北市政府警察局中正第二分局九
    十七年八月十八日搜索扣押筆錄（見九十七年度偵字第一八
    八四九號卷第十六至二三頁）、鋼剪照片（見九十七年度偵
    字第一八八四九號卷第二八頁）、所竊得腳踏車照片（見九
    十七年度偵字第一八八四九號卷第二九至三一頁）、贓物代
    保管單（見九十七年度偵字第一八八四九號卷第三三頁）及
    本院九十七年十月二十三日勘驗筆錄（見本院卷第二三、二
    四頁）等資料附卷足憑，另有鋼剪一把扣案足憑，足徵被告
    之自白，與事實相符，足堪採信。綜上，本件事證明確，被
    告上揭犯行，堪以認定，應依法論科。
二、按「攜帶兇器竊盜，祇須行竊時攜帶具有危險性之兇器為已
    足，並不以攜帶之初有行兇之意圖為必要；又無論上訴人等
    主觀上是否旨在行兇抑僅便利行竊，然在客觀上顯具有行兇
    之危險性，自屬兇器之一種，其攜帶而犯竊盜罪，應成立刑
    法第三百二十一條第一項第三款之罪」，有最高法院六十二
    年度台上字第二四八九號、七十年度台上字第一六一三號判
    例可資參照；扣案之鋼剪一把為金屬製品，外觀長度約三十
    七公分，寬度約十一公分，剪刀口銳利，得以剪斷鎖鍊等堅
    硬物品，客觀上足對人之身體、生命、安全構成威脅，具有
    殺傷力，顯係具有危險性之兇器，是核被告竊取上揭寶藍色
    腳踏車部分，係犯刑法第三百二十條第一項之竊盜罪，竊取
    上揭銀色腳踏車部分，則係犯刑法第三百二十一條第一項第
    三款之攜帶兇器竊盜罪；而被告所為上揭二次竊盜犯行，犯
    意各別，罪名不同，應分論併罰之。又被告前因贓物案件，
    經本院以九十六年度簡字第五六二號判處有期徒刑六月確定
    ，後經臺灣高等法院以九十六年度聲減字第五○七三號裁定
    減為有期徒刑三月確定，於九十六年八月二十日易科罰金執
    行完畢，有臺灣高等法院被告前案紀錄表在卷可查（見本院
    卷第四至十七頁），其受前開徒刑之執行完畢後，五年以內
    因故意再犯本件有期徒刑以上之二罪，應依刑法第四十七條
    第一項之規定，均論以累犯，並分別加重其刑。爰審酌被告
    素行不佳、前科累累，未思依憑己力謀生，竟欲不勞而獲、
    攜帶兇器竊取他人所有腳踏車，對民眾生命及財產安全產生
    危害，犯罪之動機、目的、手段、竊得財物價值並非過高、
    犯後終知坦承犯行等一切情狀，分別量處如主文所示之刑，
    並定其應執行刑。又扣案之鋼剪一支，係被告所有供犯罪所
    用之物，業據被告供承在卷（見九十七年度偵字第一八八四
    九號卷第三七頁），應依刑法第三十八條第一項第二款之規
    定，諭知沒收，附此敘明。
據上論斷，應依刑事訴訟法第二百八十四條之一、第二百九十九
條第一項前段，刑法第三百二十條第一項、第三百二十一條第一
項第三款、第四十七條第一項、第五十一條第五款、第三十八條
第一項第二款、刑法施行法第一條之一第一項、第二項前段，判
決如主文。
本案經檢察官羅月君到庭執行職務
中    華    民    國    97    年    11    月    14    日
                  刑事第十四庭  法  官  李家慧
以上正本證明與原本無異。
如不服本判決，應於判決送達後10日內，向本院提出上訴狀。
                                書記官  鄭淑丰
中    華    民    國    97    年    11    月    14    日
附錄本件論罪科刑法條：
中華民國刑法第320條
（普通竊盜罪、竊佔罪）
意圖為自己或第三人不法之所有，而竊取他人之動產者，為竊盜
罪，處 5 年以下有期徒刑、拘役或 5 百元以下罰金。
意圖為自己或第三人不法之利益，而竊佔他人之不動產者，依前
項之規定處斷。
前二項之未遂犯罰之。
中華民國刑法第321條
（加重竊盜罪）
犯竊盜罪而有左列情形之一者，處六月以上、五年以下有期徒刑
：
一、於夜間侵入住宅或有人居住之建築物、船艦或隱匿其內而犯
之者。
二、毀越門扇、牆垣或其他安全設備而犯之者。
三、攜帶兇器而犯之者。
四、結夥三人以上而犯之者。
五、乘火災、水災或其他災害之際而犯之者。
六、在車站或埠頭而犯之者。
前項之未遂犯罰之。


司法院資訊處製作；財團法人民間司法改革基金會備份。
